【裁判字號】    99,交上訴,418
【裁判日期】    990331
【裁判案由】    肇事逃逸罪等
【裁判全文】
臺灣高等法院臺中分院刑事判決       99年度交上訴字第418號
上  訴  人
即  被  告  丁○○
上列上訴人因肇事逃逸罪等案件，不服臺灣臺中地方法院98年度
交訴字第317號中華民國98年11月25日第一審判決（起訴案號：
臺灣臺中地方法院檢察署98年度偵字第18765號），提起上訴，
本院判決如下：
    主  文
上訴駁回。
    事  實及理  由
一、本案經本院審理結果，認第一審判決認事用法及量刑均無不
    當，應予維持，並引第一審判決書記載之事實、證據及理由
    。（如附件）
二、被告上訴意旨略以：被告酒測值僅0.89毫克，距離標準值0.
    55毫克有限，被害人丙○○於警詢時陳稱左後腰挫傷，情節
    並非嚴重，被告犯後坦承犯行，並已與被害人等達成和解，
    原審量刑過重云云。
三、本院查：
  (一)被告就本件犯罪事實認罪在案。
  (二)就量刑部分，查服用酒類不能安全駕駛動力交通工具而駕駛
    罪之法定刑1年以下2月以上（有期徒刑部分）；肇事逃逸部
    分之法定刑為及5年以下6月以上，被告復構成累犯，在分別
    依累犯規定加重其刑後，原審審酌被告丁○○前曾犯4次公
    共危險等罪，竟再犯本件第5次公共危險等罪，履犯不改，
    對其自身及用路人之人身安全、財物保障等，影響甚鉅，不
    宜輕縱，被告丁○○犯罪之動機、目的、手段、品行不佳，
    所生危害及犯罪後坦認罪愆，已具悔意，被告並與告訴人丙○○、被害人江雅筑、謝佳峻、乙○○等人達成民事和解等
    一切情狀，就服用酒類不能安全駕駛動力交通工具而駕駛部
    分，量處有期徒刑6月，就肇事逃逸部分，量處有期徒刑7月
    ，並定其應執行刑為有期徒刑11月，顯難謂為過重。
    本件原審判決認事用法核無違誤，量刑亦屬允當，上訴意旨
    猶執前詞提起上訴，其上訴為無理由，應予駁回。
四、據上論斷，應依刑事訴訟法第373條、第368條，判決如主文
    。
本案經檢察官甲○○到庭執行職務。
中    華    民    國    99    年    3    月    31   日
            刑事第四庭    審判長法  官  洪  耀  宗
                                法  官  蔡 王金 全
                                法  官  劉  登  俊
以上正本證明與原本無異。
除肇事逃逸部分得上訴外，其餘不得上訴。
如不服本判決應於收受送達後十日內向本院提出上訴書狀，其未
敘述上訴理由者，並得於提起上訴後十日內向本院補提理由書（
均須按他造當事人之人數附繕本）「切勿逕送上級法院」。
                                書記官  張  惠  彥
中    華    民    國    99    年    3     月    31    日
附件
臺灣臺中地方法院刑事判決          98年度交訴字第317號
公  訴  人  臺灣臺中地方法院檢察署檢察官
被      告  丁○○  男46歲（民國○○年○月○○日生）
                    國民身分證統一編號：Ｚ000000000號
                    住臺中市○區○○里○○街163巷20號
上列被告因肇事逃逸等案件，經檢察官提起公訴（98年度偵字第
18765號），被告於準備程序中就被訴事實為有罪之陳述，經告
以簡式審判之旨，並聽取意見後，本院合議庭裁定由受命法官依
法獨任進行簡式審判程序判決如下：
    主  文
丁○○服用酒類，不能安全駕駛動力交通工具而駕駛，累犯，處
有期徒刑陸月；又駕駛動力交通工具肇事，致人受傷而逃逸，累
犯，處有期徒刑柒月；應執行有期徒刑拾壹月。
    事  實
一、丁○○素行極為不佳，前曾犯竊盜非行，及4次公共危險等
    罪，其中於民國（下同）95年間所觸犯公共危險罪，經本院
    以95年度中交簡字第507號刑事簡易判決判處有期徒刑6月，
    如易科罰金，以銀元300元折算1日確定，並於95年6月14日
    易科罰金執行完畢。詎仍不知悔改，丁○○（過失傷害部分
    另經臺灣臺中地方法院檢察署檢察官不起訴處分在案）並無
    駕駛執照，復於98年7月25日下午15時許，在臺中縣豐原市
    ○○○道豐田國小對面之燒烤攤飲用高粱酒後，已達不能安
    全駕駛動力交通工具之程度，竟仍於同日下午20時9分許，
    駕駛車牌號碼1750─GD自小貨車上路。嗣於同日下午20時30
    分許，其駕駛上開車輛行經臺中縣豐原市○○路133號前時
    ，因不勝酒力而不能安全操控，不慎衝撞由丙○○（業經和
    解完畢）駕駛之車牌號碼3959─WL自小客車，致該自小客車
    再衝撞江雅筑、謝佳峻、乙○○（亦均業經和解完畢）停放
    在西勢路131號前之車牌號碼755─DQQ號、BD6─863號、JXM
    ─205號機車，丙○○因而受有下背左腰挫傷之傷害。丁○○明知駕車肇事，竟未採取救護或其他必要措施，復未向警
    察機關報告，旋即駕車駛離現場逃逸，適臺中縣警察局豐原
    分局交通隊警員王偉中執行巡邏職務路過該處，立即尾隨逃
    逸車輛，於同日下午20時31許，在臺中縣豐原市○○路242
    巷巷口，將丁○○攔下查獲。經警據報前往處理，並對丁○○施以呼氣酒精濃度測試，於同日下午20時34分許，測試值
    為每公升0.89毫克。
二、案經丙○○告訴及臺中縣警察局豐原分局報請臺灣臺中地方
    法院檢察署檢察官偵查起訴。
    理  由
一、按除被告所犯為死刑、無期徒刑、最輕本刑為三年以上有期
    徒刑之罪或高等法院管轄第一審案件者外，於前條第一項程
    序進行中，被告先就被訴事實為有罪之陳述時，審判長得告
    知被告簡式審判程序之旨，並聽取當事人、代理人、辯護人
    及輔佐人之意見後，裁定進行簡式審判程序，刑事訴訟法第
    二百七十三條之一第一項定有明文。本件被告所犯係死刑、
    無期徒刑、最輕本刑為三年以上有期徒刑以外之罪，其於準
    備程序中就被訴事實為有罪之陳述，且經審判長告知被告簡
    式審判程序之旨，並聽取公訴人及被告之意見後，本院合議
    庭認為適宜而裁定由受命法官獨任進行簡式審判程序，合先
    敘明。
二、現行刑事訴訟法為保障被告之反對詰問權，排除具有虛偽危
    險性之傳聞證據，以求實體真實之發現，於該法第一百五十
    九條第一項明定被告以外之人於審判外之言詞或書面陳述，
    除法律有規定者外，不得作為證據。是被告以外之人於審判
    外之陳述，除有同條第二項之除外情形，或符合同法第一百
    五十九條之一至第一百五十九條之五，或其他法律有特別規
    定得為證據之情形者外，自不採為論罪之依據。簡式審判程
    序，貴在審判程序之簡省便捷，檢察官指出之證據方法，只
    要被告及辯護人無異議，即可使用，縱或是被告以外之人在
    審判外之陳述，亦得作為證據，是刑事訴訟法第一百五十九
    條第二項規定；「法院以簡式審判程序，不適用之」；第二
    百七十三條之二規定：「簡式審判程序之證據調查，不受第
    一百五十九條第一項…規定之限制」，是於簡式審判程序，
    有關傳聞證據之證據能力限制規定自無適用之餘地，合先敘
    明。
三、訊據被告丁○○對於上揭事實坦承不諱，核與告訴人丙○○
    所指訴及被害人江雅筑、謝佳峻、乙○○等人所指述之情節
    相符，並有道路交通事故現場圖、道路交通事故調查報告表
    （一）、（二）、酒精濃度測定單、刑法第185條之3案件測
    試觀察紀錄表、汽車駕駛人酒後生理協調平衡檢測紀錄表、
    舉發違反道路交通管理事件通知單、現場照片及告訴人提出
    之診斷證明書1紙、和解書等在卷足資佐證，足認被告丁○○自白，核與事實相符，堪予採信，事證至臻明確，被告丁○○犯行均洵堪認定。
四、核被告丁○○所為，係犯刑法第185條之3、第185條之4之罪
    。被告所犯上開2罪，犯意各別，犯罪構成要件不同，應予
    分論併罰。被告丁○○前曾於95年間觸犯公共危險罪，經本
    院以95年度中交簡字第507號刑事簡易判決判處有期徒刑6月
    ，如易科罰金，以銀元300元折算1日確定，並於95年6月14
    日易科罰金執行完畢，此有台灣台中地方法院檢察署刑案資
    料查註紀錄表1份在卷可按，5年以內再故意犯本件有期徒刑
    以上之罪，均為累犯，均應依刑法第47條第1項規定加重其
    刑。爰審酌被告丁○○前曾犯4次公共危險等罪，今竟再犯
    第5次公共危險等罪，履犯不改，對其自身及用路人之人身
    安全、財物保障等，影響甚鉅，不再宜輕縱，被告丁○○犯
    罪之動機、目的、手段、品行不佳、詳如前述，此有台灣台
    中地方法院檢察署刑案資料查註紀錄表1份在卷可按，所生
    危害及犯罪後坦認罪愆，已具悔意，被告並與告訴人丙○○
    、被害人江雅筑、謝佳峻、乙○○等人達成民事和解，有和
    解書在卷可參，被告肇事後態度等一切情狀，分別量處如主
    文所示之刑，並定其應執行刑，以資懲儆。
據上論斷，應依刑事訴訟法第二百九十九條第一項前段、第二百
七十三條之一第一項、刑法第一百八十五條之三、第一百八十五
條之四、第四十七條第一項、第五十一條第五款、刑法施行法第
一條之一第一項，判決如主文。
中    華    民    國    98    年    11    月    25    日
                            刑事第八庭法  官  洪俊誠
以上正本證明與原本無異。
如不服本判決，應於判決收受送達後10日內向本院提出上訴狀，
上訴於臺灣高等法院臺中分院（並應敘述具體上訴理由及檢附繕
本）。上訴書狀如未敘述上訴理由，應於上訴期間屆滿後20日內
補提上訴理由書於本院（均須按他造當事人之人數附具繕本）「
切勿逕送上級法院」。
                                      書記官  蕭榮峰
中    華    民    國    98    年    11    月    25    日
附錄論罪科刑實體法條文：
刑法第185條之3：
服用毒品、麻醉藥品、酒類或其他相類之物，不能安全駕駛動力
交通工具而駕駛者，處一年以下有期徒刑、拘役或科或併科十五
萬元以下罰金。
刑法第185條之4（肇事遺棄罪）：
駕駛動力交通工具肇事，致人死傷而逃逸者，處6月以上5年以下
有期徒刑。
刑法施行法第一之一條（95年06月14日修正）：
中華民國九十四年一月七日刑法修正施行後，刑法分則編所定罰
金之貨幣單位為新臺幣。
九十四年一月七日刑法修正時，刑法分則編未修正之條文定有罰
金者，自九十四年一月七日刑法修正施行後，就其所定數額提高
為三十倍。但七十二年六月二十六日至九十四年一月七日新增或
修正之條文，就其所定數額提高為三倍。

司法院資訊處製作；財團法人民間司法改革基金會備份。
